臺灣屏東地方法院民事判決　九十二年度訴字第四一五號
　　原　　　告　　戊○○
　　訴訟代理人　　許乃丹律師
　　　　　　　　　吳賢明律師
　　　　　　　　　陳慧錚律師
　　　　　　　　　黃馨儀律師
　　複　代理人　　江雍正律師
　　送達代收人　　丙○○
　　被　　　告　　乙○○
　　　　　　　　　甲○○
　　訴訟代理人　　黃政雄律師
右當事人間請求給付貨款事件，本院於民國九十三年五月五日言詞辯論終結，判決如
下：
    主      文
被告甲○○應給付原告新台幣壹佰柒拾萬柒仟肆佰肆拾貳萬元及自民國九十三年三
月二十五日起至清償日止，按週年利率百分之五計算之利息。
原告其餘之訴駁回。
訴訟費用由被告甲○○負擔。
本判決原告勝訴部分，於原告以新台幣伍拾柒萬玖仟壹佰肆拾柒元為被告甲○○供擔
保後，得假執行。但被告甲○○如於執行標的物拍定、變賣前，以新台幣壹佰柒拾
萬柒仟肆佰肆拾貳萬元為原告預供擔保，得免為假執行。
原告其餘假執行之聲請駁回。
    事實及理由
一、原告訴之聲明原請求利息自起訴狀繕本送達翌日起算，嗣減縮自九十三年三月二
    十四日辯論意旨狀送達日起算，核無不合，應予准許。
二、原告主張：被告乙○○、甲○○為母子，共同經營養鴨場，渠等所需之鴨飼料均
    向嘉新食品化纖股份有限公司（下稱嘉新公司）之經銷商即原告訂購。詎自民國
    八十九年四月起至九十一年七月二十四日止，被告積欠原告之飼料貨款累積已達
    新台幣（下同）一百九十七萬元，經原告多次向被告催討上開貨款，被告均以無
    力清償為由，拒絕償還上開貨款，僅於九十一年一月間由被告乙○○清償原告十
    萬元，並提供部份已養成之鴨隻交由原告出售得款七萬零一百八十八元及六萬二
    千三百七十元，用以抵償債務，與前揭積欠之飼料費用相抵後，仍有一百七十三
    萬七千四百四十二元之貨款未獲清償，為此爰依買賣契約法律關係，請求被告償
    還積欠貨款一百七十三萬七千四百四十二元及法定遲延利息等語。並減縮聲明：
    (一)被告二人應給付原告一百七十三萬七千四百四十二元，及自九十三年三月二十
    四日辯論意旨狀送達翌日起至清償日止，按週年利率百分之五計算之利息。(二)願
    供擔保請准宣告假執行。
三、被告則以：本件係因被告甲○○先個人經營養鴨場失敗，不願繼續經營，始由原
    告轉而拜託被告乙○○繼續代為飼養，被告乙○○並未與甲○○共同經營養鴨場
    ，被告二人所需之養鴨飼料均係分別以各自之名義向原告訂購。被告甲○○所積
    欠原告之貨款係自八十九年四月起至九十年六月止，共計一百九十七萬元，被告
    乙○○則是相隔約一年後，自九十一年三月一日起始陸續向原告訂購飼料，自九
    十一年三月起至九十一年七月二十四日止，被告乙○○所積欠之飼料貨款共計一
    百零六萬一千二百四十四元，嗣被告乙○○於九十一年九月間分次委由原告代為
    出售養成之鴨隻，其所得金額總計為一百三十七萬三千九百五十八元，經扣除前
    開被告乙○○積欠原告之飼料貨款及委由原告代為購買小鴨之款項後，原告尚應
    給付被告乙○○七萬零一百八十八元及六萬二千三百七十元，因此，原告刻意誤
    將被告乙○○與甲○○之債權債務合併計算，並將被告甲○○積欠原告之一百九
    十七萬元，與被告乙○○於九十一年一月間清償原告之十萬元，及原告尚應給付
    被告乙○○七萬零一百八十八元及六萬二千三百七十元相互抵銷，而請求被告二
    人應清償抵銷後之剩餘金額一百七十三萬七千四百四十二元及法定遲延利息，即
    無理由等語，資為抗辯。並聲明：(一)原告之訴及假執行之聲請均駁回。(二)如受不
    利判決，願供擔保免為假執行。
四、兩造不爭執之事實：
　(一)以被告甲○○為客戶名稱的嘉新公司認購送貨單上所記載之養鴨飼料貨款，自八
　　十九年四月起至九十年六月止，總共積欠一百九十七萬元。
　(二)被告乙○○於九十一月三月一日起開始代養原告交付的二批鴨子，鴨子養成後交
　　由原告出售，經原告販賣後所得金額扣除養鴨飼料貨款債務及小鴨成本後，原告
　　尚應給付被告乙○○之結餘款項分別為七萬零一百八十八元及六萬二千三百七十
　　元。（見本院卷(一)一○五頁）
五、兩造之爭點為：本件自八十九年四月一日起迄九十一年七月二十四日止之養鴨飼
    料是否係被告二人共同向原告買受？抑或是被告甲○○跟乙○○各自向原告買受
    ？
六、本院之判斷：
  (一)原告主張被告二人自八十九年四月起迄九十一年七月二十四日止，共同向嘉新公
    司之經銷商即原告訂購養鴨飼料之事實，雖據其提出嘉新公司認購送貨單、嘉新
    公司對帳收款明細表、嘉新公司電子計算機統一發票、估價單為證。惟查，依原
    告所提出之嘉新公司認購送貨單上所載之內容觀之（見本院卷(一)六至七十頁、卷
    (二)七至八六頁），自八十四年四月起至九十年六月止之認購送貨單上之客戶名稱
    及指定收貨人欄均記載為甲○○，且客戶編號為00000000－000號；
    自九十一年三月一日至九十一年七月二十四日止之認購送貨單上之指定收貨人欄
    則均記載為乙○○，客戶編號為Ｚ000000000－ＸＡ00000000
    號，另原告所提之自九十一年三月一日起至九十一年七月二十四日止之嘉新公司
    對帳收款明細表（見本院卷(一)一四○至一四三頁）上之送貨客戶名稱，亦均記載
    為乙○○，足見被告乙○○及甲○○係分別於不同之時期，以各自之名義向原告
    訂購養鴨飼料，否則，倘如原告所主張本件係被告二人共同向原告訂購飼料，則
    衡情，嘉新公司認購送貨單及對帳收款明細表上理應會將被告二人聯名記載為指
    定收貨人或送貨客戶，然嘉新公司認購送貨單及對帳收款明細表上卻未將被告二
    人聯名記載為指定收貨人或送貨客戶，反將被告二人之客戶編號編為不同號碼，
    顯見原告上開主張，與常理有違；況嘉新公司認購送貨單及對帳收款明細表上所
    記載乙○○為指定收貨人及送貨客戶之日期係自九十一年三月一日至九十一年七
    月二十四日止，與被告抗辯乙○○係自九十一年三月一日起至九十一年七月二十
    四日止始陸續向原告訂購飼料之時間完全相吻合，且證人即承包嘉新公司貨運工
    作之員工林雲香亦證稱：「．．．這二、三年的前半段乙○○都是用甲○○的名
    字來訂貨，後半段才以她的名義來訂貨．．．」等語（見本院卷(一)一一五頁），
    更足證本件養鴨飼料係被告乙○○及甲○○分別於不同之時期，各自向原告訂購
    買受。
  (二)至原告雖另請求傳訊證人藍秋和、己○○、丁○○、李正邦等人，用以證明被告
    二人共同向原告訂購飼料，惟經本院傳訊上開證人結果，上開證人均僅就被告二
    人簽收養鴨飼料貨物及原告向被告二人收取貨款、會算帳目之情形而為證述（見
    本院卷一一七頁、二五七至二六○頁），是上開證人所為之證詞縱認屬實，充其
    量亦僅能證明被告二人養鴨處所係在同一地點，被告乙○○曾代被告甲○○簽收
    養鴨飼料貨物，及代其清償部分養鴨飼料貨款而已，且乙○○與甲○○係母子關
    係，乙○○代甲○○收受貨物及代支貨款，本係常情，證人及原告又無法證明渠
    等二人有合夥經營養鴨場之事實，自無法逕認被告乙○○與甲○○有共同向原告
    訂購養鴨飼料，是上開證人之證詞，亦不足以證明被告二人有共同向原告訂購養
    鴨飼料，從而，原告上開主張，應不足採。
七、綜上，本件養鴨飼料既係被告乙○○與甲○○分別各自向原告訂購買受，且兩造
    間之貨款債務經會算結果，僅剩被告甲○○積欠原告自八十九年四月起至九十年
    六月止之養鴨飼料貨款一百九十七萬元，至被告乙○○自九十一年三月一日至九
    十一年七月二十四日止所訂購之飼料貨款，則因其將養成之鴨子交由原告出售，
    經原告販賣後所得金額扣除養鴨飼料貨款債務及小鴨成本後，已無積欠原告任何
    貨款債務，是原告在被告甲○○積欠之一百九十七萬元貨款金額內，請求被告甲
    ○○給付一百一百七十三萬七千四百四十二元，及自辯論意旨狀送達翌日起即九
    十三年三月二十五日，按週年利率百之五計算之利息，為有理由，應予准許，逾
    此範圍之請求則屬無據，應予駁回。又本件事證已臻明確，兩造其餘攻擊防禦方
    法，經核均與本件判決結果不生影響，爰不一一論述，併此敘明。
八、本件原告勝訴部分，兩造分別陳明願供擔保請准宣告假執行或免為假執行，核無
    不合，爰分別酌定相當之擔保金額，予以准許。至原告敗訴部分，其假執行之聲
    請失所附麗，應予駁回。
九、結論：原告之訴一部為有理由，一部為無理由，依民事訴訟法第七十九條、第三
    百九十條第二項、第三百九十二條第二、三項，判決如主文。
中　　　華　　　民　　　國　　九十三　　年　　　五　　　月　　 十九　　 日
　　　　　　　　　　　　　　　　　　臺灣屏東地方法院民事第二庭
~B審判長法官　阮世賢
~B法　　　官　楊中琪
~B法　　　官　王炳人
右為正本係照原本作成。
如不服本判決，應於收受送達後二十日內向本院提出上訴書狀。
~B法院書記官　洪榮華
中　　　華　　　民　　　國　　九十三　　年　　　五　　　月　　 十九　　 日
